臺灣高等法院臺中分院刑事判決　　　　　　　　九十一年度上訴字第一一六號
　　上　訴　人　臺灣苗栗地方法院檢察署檢察官
　　被　　　告　甲○○
　　選任辯護人　朱元宏
　　　　　　　　黃紫芝
右上訴人因被告背信等案件，不服臺灣苗栗地方法院九十年度訴字第三五○號中華民
國九十一年五月十六日第一審判決（起訴案號：臺灣苗栗地方法院檢察署八十九年度
偵字第三五四九號、第三五九二號、第五一七六號；移送併辦案號：臺灣臺中地方法
院檢察署九十年度偵字第一七六四○號、臺灣苗栗地方法院檢察署九十一年度偵字第
三六號），提起上訴，本院判決如左：
    主      文
原判決撤銷。
甲○○為他人處理事務，意圖為自己不法之利益，而為違背其任務之行為，致生損害
於本人之財產，處有期徒刑肆月；又連續成年人利用未滿十八歲之人行使偽造公文書
，足以生損害於公眾及他人，處有期徒刑壹年貳月。應執行有期徒刑壹年伍月。
    事      實
一、甲○○前因違反公司法案件，經臺灣新竹地方法院判處有期徒刑八月，緩刑三年
    確定，現仍在緩刑期間中，詎仍不知悔改，其係設於苗栗縣苗栗市○○街三十九
    巷九號之「臻穩勝通運企業有限公司」（下稱臻穩勝公司）之負責人，明知車牌
    號碼ＨＢ─六一八號之營業用大貨車，為乙○○於八十七年時所購買，屬乙○○
    所有，僅因配合道路交通管理法令，將該大貨車登記在臻穩勝公司名下（俗稱靠
    行），其並受乙○○之委任，收取每月新台幣（下同）一千五百元之靠行費用，
    為乙○○處理前揭大貨車之靠行事務，竟基於為自己不法利益之意圖，於八十七
    年九月十七日，以前開大貨車向新鑫股份有限公司（下稱新鑫公司）貸款及設定
    八十萬元之動產抵押權，並將貸得之金額供己使用，而為違背其任務之行為。嗣
    甲○○因未依約償還貸款，新鑫公司遂於八十九年七月二十七日向法院聲請強制
    執行前開大貨車，致生損害於乙○○之財產，經乙○○代償三十五萬元之欠款後
    ，新鑫公司始聲請撤銷上開強制執行程序。
二、甲○○為成年人，另在設於苗栗縣後龍鎮埔仔頂六十六號之「臻瑚勝通運股份有
    限公司」（下稱臻瑚勝公司）及設於臺中縣梧棲鎮○○路○段八四○號一樓之「
    中順發通運企業有限公司」（下稱中順發公司）擔任實際負責人，為逃避登記
    在中順發公司名下、車牌號碼ＭＴ─五八七號（起訴書誤為ＭＴＳ─五八七號）
    、登記在中順發公司名下、車牌號碼ＩＵ─五八五號及登記在臻穩勝公司名
    下、車牌號碼ＨＢ─六一八號等三部營業用大貨車之汽車燃料使用費繳納及驗車
    之便，竟基於偽造公文書之概括犯意，連續於附表編號一至編號三所示之時間，
    在中順發公司內，以將已繳納汽車燃料使用費之繳款書收執聯影印後，將繳款書
    收執聯影本上之苗栗縣後龍鎮農會（下稱後龍鎮農會）及苗栗市農會收稅之章之
    公印文剪下，黏貼於附表編號一至編號三所示之繳款書影本上之盜用方式，最後
    再予影印，而完成後龍鎮農會及苗栗市農會已代收汽車燃料使用費之繳款書收執
    聯影本之偽造，復交由未滿十八歲之不知情公司職員陳００（七十一年九月十一
    日生），分別傳真予監理機關委託辦理汽車定期檢驗業務之設於基隆市之「啟信
    汽車修理有限公司」（下稱啟信公司）、設於苗栗縣頭份鎮之「巨昌興業股份有
    限公司」（下稱巨昌公司）及設於臺中縣烏日鄉之「裕益汽車」代檢廠之不知情
    檢驗員，而行使之，致該三處之檢驗員均誤認前開三部大貨車已繳清汽車燃料使
    用費，而接受其定期檢驗車輛之申請，足以生損害於後龍鎮農會、苗栗市農會、
    公庫稅賦之收取及監理機關對於車輛檢驗管理之正確性，嗣經交通部公路局台中
    區監理所豐原監理站（下稱豐原監理站）、新竹區監理所苗栗監理站（下稱苗栗
    監理站）於清查欠稅車輛時，發現並無前開大貨車之燃料使用費之入款，而移送
    警方循線查獲上情。
三、案經乙○○訴請及臺中縣警察局清水分局報請臺灣苗栗地方法院檢察署檢察官偵
    查起訴及移送併辦。
    理      由
一、訊據被告甲○○對於右揭事實欄一所載之行為均坦承不諱（詳見臺灣苗栗地方法
    院檢察署八十九年度偵字第五一七六號偵查卷第九頁反面至第十二頁正面、原審
    卷第十八頁、第三十八頁、本院卷第二十三頁至第二十五頁、第一一五頁至第一
    一七頁），核與告訴人乙○○指訴之情節相符（詳見臺灣苗栗地方法院檢察署八
    十九年度交查字第三一號偵查卷第二頁告訴狀、第十四頁反面），並有告訴人提
    出之車籍資料查詢表、動產抵押契約書、動產抵押延長登記申請書、臺灣彰化地
    方法院民事執行處通知、代償收據（新鑫公司代收現金人陳淑霞書立）、支票明
    細表、靠行證明書、苗栗縣政府營利事業登記證及交通部公路局新竹區監理所苗
    栗監理站以九十年六月二十七日九○竹監苗字第○五○七五號函檢送之動產擔保
    交易動產抵押設定申請書、臺灣彰化地方法院民事執行處函影本各一份、動產抵
    押延長登記申請書影本二份等在卷可憑（詳見臺灣苗栗地方法院檢察署八十九年
    度交查字第三一號偵查卷第五頁至第八頁、第十六頁、第十八頁、第三十五頁、
    第四十二頁、同署八十九年度偵字第三五九二號偵查卷第四十九頁至第五十四頁
    ），足證被告之自白確與事實相符，其此部分之犯行堪以認定。
二、被告對於右揭事實欄二所載之行為，亦均坦承不諱（詳見原審卷第十九頁、第三
    十九至第四十頁、本院卷第二十五頁至第二十九頁、第六十七頁、第一一七頁至
    第一一九頁）。雖被告對於其犯罪所用之方法，前後供述並不一致：(一)有稱：「
    我只是更改稅單上的繳費年度及金融機關收費印章上面的年、月、日而已」、「
    沒有偽造收稅之章，只有更改日期而已」、「‧‧‧我是用同一部車以前繳過稅
    的收執聯更改日期」、「‧‧‧譬如更改後單據是八十七年冬季的話，我就是拿
    八十六年冬季該部車繳款書來更改日期」、「譬如（臺灣臺中地方法院檢察署八
    十九年度偵字第一一七三六號偵查卷第十頁反面）第一張我將年份改成八十七，
    另外收稅章裡面的年、月、日我也有改，其他各張繳款書都是同樣的情形」、「
    那是監理站寄來的八十七年繳款通知書，我將上面的日期八十七剪貼在上面，四
    方章上面的日期我是用立可白塗掉之後，用手寫在立可白上面，再影印的」等語
    （詳見原審卷第二十一頁、本院卷第二十八頁至第二十九頁），其意係指以變造
    之方法，而得本案之繳款證明；(二)有稱：「‧‧‧我是把之前收據上的收費章剪
    下來，並把日期更改後影印在當期的稅單上，但我沒有更改繳費期限的日期，也
    沒有更改繳款書上的其他部分、已經繳款的年度及何季，因為事實上可以隨時到
    監理站要求補發車子的任一季的繳款書即稅單，所以我上次說我有塗改繳款單的
    年度是我說錯了」（詳見原審卷第三十九頁至第四十頁）；(三)最後又改稱：「我
    開始示範。首先我提出另一台車ＨＱ─九七九號車，九十一年秋季汽車燃料使用
    費繳納通知書（尚未繳納使用費）給庭上看（庭呈閱後發還）。假設我要變造這
    輛車已經繳過使用費，我會先把這張通知書影印一份，然後再去找一張與這張同
    年同期靠行已經繳過使用費的別部車子的繳納通知書（ＨＱ─九九三）。拿去影
    印之後，我再把上面的繳稅章剪下來，剪貼之後再貼到ＨＱ─九七九號車的繳納
    通知書影本上，然後再影印，再傳真過去給驗車的單位，變造的過程中不必去更
    改到代理苗栗市公庫收費之章裡面的日期或其他資料」等語（詳見本院卷第六十
    七頁）。依被告前述(二)、(三)之供述意旨，係以偽造之方式，完成本案繳款證明之
    製作。經查：被告前述(三)之供述，係於本院調查程序中，經其詳加思索、回憶後
    所為之供述（詳見本院卷第五十一頁、第六十八頁），且能當庭以實物（附於本
    院卷第七十一頁）為解說，自合乎其最後確定之供述真意；又以不變更日期之剪
    貼方式，製作繳款證明，技術上簡便易行，效果上不易經人輕易識破，當為被告
    於行為前所值得優先考慮採行者；最後，從卷附之虛偽繳款書收執聯傳真函影本
    （附於臺灣臺中地方法院檢察署八十九年度偵字第一一七三六號偵查卷第十頁、
    臺灣苗栗地方法院檢察署八十九年度偵字第二○八○號偵查卷第十四頁及臺灣臺
    中地方法院檢察署九十年度偵字第一七六四○號偵查卷第三十三頁）及被告所提
    真正之繳款書收執聯影本（附於臺灣苗栗地方法院檢察署八十九年度偵字第二○
    八○號偵查卷第一○○頁至第一○六頁）觀之，同期、同部車之繳款書流水編號
    皆屬相同，則被告顯以真正當期之繳款書參與製作，而非於過期之繳款書收執聯
    上為變造之行為，是應認被告最後所為之供述，始合於真實。
三、查證人即中順發公司之名義負責人郭永全證稱：公司之營運實際上是由被告處理
    的（詳見臺灣臺中地方法院檢察署八十九年度偵字第一一七三六號偵查卷第六頁
    反面）；證人即巨昌公司之負責人范照仁證稱：八十八年十一月二十九日，車牌
    號碼ＩＵ─五八五號之營業用大貨車在伊公司檢驗登記處登記後，伊公司發現該
    車並未繳交八十八年春、夏兩季之汽車燃料使用費，經該車司機請臻瑚勝公司將
    汽車燃料使用費繳款書收執聯傳真過來後，伊公司認為該車已繳納汽車燃料使用
    費，乃為該車進行檢驗（詳見臺灣苗栗地方法院檢察署八十九年度偵字第二○八
    ○號偵查卷第八頁反面、第九頁正面）；證人即裕益汽車代檢廠之專員邱德耀證
    稱：八十八年十一月三十日之車牌號碼ＨＢ─六一八號營業用大貨車為伊所代檢
    ，伊發現該車欠繳八十八年春、夏、秋三季之汽車燃料使用費，經請駕駛人打電
    話回公司後，伊即於收到該公司傳真之繳款書收據後，為該車進行檢驗（詳見臺
    灣臺中地方法院檢察署九十年度偵字第一七六四○號偵查卷第二十七頁正、反面
    、第五十頁）；證人即巨昌公司之會計黃素琴證稱：臻瑚勝公司之繳款書收據係
    由臻瑚勝公司之會計小姐傳真過來的（詳見同上卷第五十五頁正面）；證人即被
    告公司之職員陳００則證稱：傳真至巨昌公司之繳款書收據，是由被告交予伊的
    （詳見臺灣苗栗地方法院檢察署偵字第二○八○號偵查卷第一六四頁反面、第一
    一三頁）；證人即任職於豐原監理站之公務員冼秋雄，已於接受檢察官訊問時就
    汽車使用燃料費解繳公庫與查核之流程及發現本案之過程，詳為說明（詳見臺灣
    苗栗地方法院檢察署偵字第三五九二號偵查卷第十三頁反面至第十四頁正面）；
    而證人即後龍鎮農會職員黃月枝亦證稱：經查詢結果，並無如附表編號一所示之
    ＭＴ─五八七號營業用大貨車之繳款紀錄（詳見同上卷第三十二頁正面）；且證
    人即車主簡文明、譚國鈞、乙○○已就於附表所示之時間前往驗車之過程詳為說
    明（詳見臺灣苗栗地方法院檢察署八十九年度偵字第二○八○號偵查卷第五十二
    頁反面、第六十一頁反面、第六十二頁正面、臺灣臺中地方法院檢察署九十年度
    偵字第一七六四○號偵查卷第二十九頁反面、第五十四頁、五十五頁、本院卷第
    六十五頁、第八十七頁）。核證人所述，皆與被告自白之情節大致相符。此外，
    復有豐原監理站函文及所附ＭＴ─五八七號營業用大貨車八十七年冬季、八十八
    年春季、八十八年夏季、八十八年秋季之汽車燃料使用費繳款書收執聯傳真函影
    本、基隆監理站函文及所附委託辦理汽車定期檢驗廠商資料表、後龍鎮農會函及
    所附之收稅章之印文、苗栗監理站函文及所附ＩＵ─五八五號營業大貨車八十八
    年春季、八十八年夏季之汽車燃料使用費繳款書收執聯傳真函影本、巨昌公司車
    輛檢驗記錄表、苗栗監理站函文及所附八十八年春季、八十八年夏季、八十八年
    秋季之汽車燃料使用費繳款書收執聯傳真函影本、裕益汽車代檢廠車輛檢驗紀錄
    表等在卷可憑（詳見臺灣臺中地方法院檢察署八十九年度偵字第一一七三六號偵
    查卷第九頁至第十頁、臺灣苗栗地方法院檢察署八十九年度偵字第三五九二號偵
    查卷第三十七頁至第三十八頁、第四十七頁至第四十八頁、臺灣臺中地方法院檢
    察署九十年度偵字第一七六四○號偵查卷第三十一頁、第三十三頁、臺灣苗栗地
    方法院檢察署八十九年度偵字第二○八○號偵查卷第十三至第十五頁）。足證被
    告之自白確與事實相符，被告此部分之犯行亦洵堪認定。
四、檢察官起訴意旨雖認：(一)告訴人乙○○將其所有車牌號碼ＨＢ─六一八號之營業
    用大貨車，靠行登記於臻穩勝公司名下，與臻穩勝公司間，係屬信託關係；(二)被
    告所盜用者，僅有後龍鎮農會之收稅之章印文。惟查：(一)告訴人將其所有車牌號
    碼ＨＢ─六一八號之營業用大貨車登記於臻穩勝公司名下，僅係配合道路交通管
    理法令所為之行為，並非另有移轉該車所有權或使臻穩勝公司取得該車處分權之
    真意，若然，依動產所有權之讓與、質權之設定及使用收益契約之成立（如：使
    用借貸契約）及履行（如：租賃契約），除動產擔保交易法另有規定外，皆以動
    產之交付即占有之移轉為要件（或始能實現），然於本案中，告訴人並無為占有
    之移轉行為（詳見臺灣臺中地方法院檢察署九十年度偵字第一七六四○號偵查卷
    第二十三頁；且一般靠行之常態，亦不在使運輸公司對靠行車輛取得使用、收益
    之權），揆諸信託法第一條之規定，自難以信託關係視之。(二)被告以影印後剪貼
    之方式盜用者，既為真正之印文，則比對卷附虛偽之繳款書收執聯傳真函影本（
    附於臺灣臺中地方法院檢察署八十九年度偵字第一一七三六號偵查卷第十頁、臺
    灣苗栗地方法院檢察署八十九年度偵字第二○八○號偵查卷第十四頁、臺灣臺中
    地方法院檢察署九十年度偵字第一七六四○號偵查卷第三十三頁）及真正之後龍
    鎮農會收稅之章印文（苗栗縣後龍鎮農會以九十年六月十八日後農信字第二九七
    號函覆臺灣苗栗地方法院檢察署；附於臺灣苗栗地方法院檢察署八十九年度偵字
    第三五九二號偵查卷第四十七、四十八頁）與被告提出之真正繳款書收執聯影本
    上之印文（詳見臺灣苗栗地方法院檢察署八十九年度偵字第二○八○號偵查卷第
    一○○頁至第一○六頁、本院卷第七十一頁），可知被告於偽造之ＭＴ─五八七
    號營業用大貨車汽車燃料使用費繳款書收執聯影本上所盜用者，固為後龍鎮農會
    之收稅之章印文（證人即後龍鎮農會職員黃月枝雖於檢察官訊問時證稱：被告偽
    造之繳款書收執聯影本上之收稅之章印文，與後農鎮農會真正之收稅之章之印文
    ，在經辦人姓名欄之有無上不同，而非真正之印文等語，惟參諸後農鎮農會提供
    之真正印文資料，證人所述尚嫌無據；詳見臺灣苗栗地方法院檢察署八十九年度
    偵字第三五九二號偵查卷第三十二頁），惟其於偽造之ＩＵ─五八五號營業用大
    貨車汽車燃料使用費收執聯影本上所盜用者，則為苗栗市農會之收稅之章印文（
    至被告於偽造之ＨＢ─六一八號營業用大貨車汽車燃料使用費繳款書收執聯影本
    上所盜用者，因難以辨識，仍應依被告之供述，認為係後龍鎮農會之收稅之章印
    文）。是檢察官起訴意旨就上所指尚有誤認，併予敘明。
五、按汽車燃料使用費為公路主管機關，為公路養護、修建及安全管理所需經費，而
    徵收之特別公課，此參公路法第二十七條第一項前段之規定甚明；又依九十一年
    五月三十日修正前汽車燃料使用費徵收及分配辦法第四條之規定，汽車燃料使用
    費由交通部或委託直轄市分別代徵之；八十八年六月二十九日前之汽車燃料使用
    費徵收及分配辦法第四條則規定：汽車燃料使用費由交通部或委託省（市）分別
    代徵之。是苗栗縣後龍鎮農會及苗栗市農會之代理公庫收取汽車燃料使用費，自
    具有受委託行使公權力之性質，而其於收取汽車燃料使用費後，於繳款書上加蓋
    收稅之章之印文，則為證明已收取汽車燃料使用費之公文書製作行為，該收稅之
    章之印文，亦屬公印文。被告以影印、剪貼收稅之章印文之方式，完成後龍鎮農
    會及苗栗市農會已代收汽車燃料使用費之繳款書收執聯影本，其所偽造者，亦屬
    公文書，而非私文書，被告辯稱：伊所偽造者，應為私文書云云（詳見本院卷第
    一三○至第一三一頁辯護意旨狀），並無可採。檢察官起訴意旨就此所指，亦有
    所誤認。惟被告經起訴之犯罪事實既屬同一，本院復已就檢察官上訴意旨所指被
    告涉犯偽造及行使偽造公文書之罪名告知被告（詳見本院卷第二十九頁、第一一
    九頁），並予其辯論之機會（詳如前述），本院自得變更檢察官起訴所引應適用
    之法條加以審判。
六、核被告所為如事實欄一所載之行為，係犯刑法第三百四十二條第一項之背信罪，
    其所為如事實欄二所載之行為，則係犯同法第二百十六條、第二百十一條之行使
    偽造公文書罪。又被告盜用公印文之行為，為偽造公文書之部分行為，偽造公文
    書之低度行為，則應為行使偽造公文書之高度行為所吸收，均不另論罪。被告利
    用不知情之公司職員陳００為行使偽造公文書之行為，為間接正犯。其先後三次
    行使偽造公文書之犯行，時間緊接，手法同一，觸犯構成要件相同之罪名，為連
    續犯，應依刑法第五十六條之規定，以一罪論，並加重其刑。又被告係公司負責
    人，對於公司職員之年齡如何應有所悉，其利用不知情而無犯罪故意之未滿十八
    歲少年陳００（七十一年九月十一日生，有年籍資料在卷可查）為連續行使偽造
    公文書之行為，應依少年事件處理法第八十五條第一項之規定，遞加重其刑。其
    所犯上開二罪間，犯意各別，罪名互異，應予分論併罰。起訴書雖未提及被告就
    附表編號二、編號三之行使偽造公文書之行為，惟被告此部分之犯行與起訴書所
    指如附表編號一之犯行，有連續犯之裁判上一罪關係，為起訴效力所及，且經檢
    察官請求併辦，本院自得併予審理。原審認被告犯罪事證明確，予以論罪科刑，
    固非無見，惟原判決於事實欄一所載之行為中，除認被告有為自己不法利益之意
    圖外，另認其有損害本人即乙○○利益之意圖，惟此從卷證資料中，尚無從得見
    ；又原判決就後述七、部分，認被告亦構成背信罪責，亦有未洽；另原判決就被
    告所為如事實欄二所載之行為，認係犯刑法第二百十六條、第二百十條之行使偽
    造私文書罪，復有未合。檢察官上訴意旨以被告所為應成立行使偽造公文書罪，
    指摘原判決不當，為有理由，原判決既有上述可議，即屬無可維持，應由本院予
    以撤銷改判。爰審酌被告犯罪圖得之不法利益、所用之手段、所生之損害，被告
    就上開未繳納之汽車燃料使用費，已全部繳納完畢，有苗栗監理站及豐原監理站
    之函文及所附之稅費資料可參（詳見原審卷第二十五至第二十九頁），且其犯後
    坦承犯行，態度尚稱良好等一切情狀，各量處如主文第二項所示之刑，並定其應
    執行之刑，以示懲儆。
七、公訴意旨另以：被告於八十八年七月十三日後，仍接續為自己不法利益之意圖，
    而有將該動產抵押權期間延長至八十九年八月十二日之違背任務行為，認被告此
    部分之行為，亦屬背信罪之接續行為。然被告已就此加以否認，辯稱：辦理動產
    抵押延長登記申請無須伊或臻穩勝公司配合新鑫公司辦理，實際上新鑫公司亦未
    通知臻穩勝公司或伊配合辦理等語（詳見本院卷第二十四頁至第二十五頁）。經
    查，證人即新鑫公司職員陳鴻志已於本院調查時到庭結稱：「辦理延長登記不用
    被告會同辦理，也不需要債務人方面蓋章。實際上我們也沒有通知被告就直接去
    辦理」（詳見本院卷第四十八頁）；交通部公路總局新竹區監理所苗栗監理站九
    十一年七月十一日九一竹監苗字第九一○五六七○號函覆本院查詢時，亦謂：動
    產擔保交易之登記，期滿前三十日內，債權人得提出書面，申請延長期限，並無
    須通知債務人等語（詳見該函文說明欄之記載，附於本院卷第三十七、三十八頁
    ）；參諸該動產抵押延長登記申請書上，並無臻穩勝公司之公司及負責人章印文
    ，亦無被告之簽名，顯見被告上開所辯非虛。惟依公訴意旨，被告此部分之犯罪
    行為如屬成立，亦僅為前揭背信行為之接續行為，爰不就此另為無罪之諭知。
八、另被告擔任（實際）負責人之臻瑚勝公司、中順發公司及臻穩勝公司，與靠行之
    車主簡文明、譚國鈞、乙○○間，就每季汽車燃料使用費之繳納，係於累計較多
    之金額或於每半年或一年左右，始行結算並通知靠行車主給付，並非由車主預繳
    等情，業經證人簡文明、譚國鈞、乙○○及范瑞枝（譚國鈞委託處理與臻瑚勝公
    司間靠行事務之人）分別於本院調查中到庭結證屬實（詳見本院卷第六十三頁、
    第八十三頁至第八十八頁），證人等復均對於渠等於被告行使偽造公文書之時點
    前，是否已將附表所示之汽車燃料使用費交予被告一事，無法為積極肯定之證述
    ，是尚難認被告同時有為業務侵占之犯行，亦附此敘明。
據上論斷，應依刑事訴訟法第三百六十九條第一項前段、第三百六十四條、第三百條
、第二百九十九條第一項前段、刑法第三百四十二條第一項、第五十六條、第二百十
六條、第二百十一條、第五十一條第五款、少年事件處理法第八十五條第一項、罰金
罰鍰提高標準條例第一條前段，判決如主文。
本案經檢察官劉翼謀到庭執行職務。
中      華      民      國      九十一  年      十一    月      十四    日
                                臺灣高等法院臺中分院刑事第四庭
                                      審判長法　官　洪　耀　宗
                                            法　官  蕭  錦  鍾
                                            法　官　江　德　千
右正本證明與原本無異。
背信罪部分不得上訴；行使偽造公文書罪部分得上訴。
如不服本判決應於收受送達後十日內向本院提出上訴書狀，其未敘述上訴之理由者並
得於提起上訴後十日內向本院補提理由書（均須按他造當事人之人數附繕本）。
                                            書記官  吳　麗　琴
中      華      民      國      九十一  年      十一    月      十五    日
【附錄論罪科刑法條】
刑法第三百四十二條第一項：
為他人處理事務，意圖為自己或第三人不法之利益，或損害本人之利益，而為違背其
任務之行為，致生損害於本人之財產或其他利益者，處五年以下有期徒刑、拘役或科
或併科一千元以下罰金。
刑法第二百一十六條
行使第二百十條至第二百十五條之文書者，依偽造、變造文書或登載不實事項或使登
載不實事項之規定處斷。
刑法第二百一十一條
偽造、變造公文書，足以生損害於公眾或他人者，處一年以上七年以下有期徒刑。
                                                                        Ａ
 附  表：
┌──┬────┬────┬────┬──────┬──────────┐
│編號│犯罪時間│車    號│所 有 人│盜用之公印文│  單            據  │
├──┼────┼────┼────┼──────┼──────────┤
│    │八十八年│ＭＴ─五│簡文明  │苗栗縣後龍鎮│八十七年冬季、八十八│
│    │十一月二│八七號營│        │農會收稅之章│年春季、八十八年夏季│
│ 一 │日      │業大貨車│        │            │、八十八年秋季之汽車│
│    │        │        │        │            │燃料使用費繳款書影本│
├──┼────┼────┼────┼──────┼──────────┤
│    │八十八年│ＩＵ─五│譚國鈞  │苗栗市農會收│八十八年春季、八十八│
│ 二 │十一月二│八五號營│        │稅之章      │年夏季之汽車燃料使用│
│    │十九日  │業大貨車│        │            │費繳款書影本        │
├──┼────┼────┼────┼──────┼──────────┤
│    │八十八年│ＨＢ─六│乙○○  │苗栗縣後龍鎮│八十八年春季、八十八│
│    │十一月三│一八號營│        │農會收稅之章│年夏季、八十八年秋季│
│ 三 │十日    │業大貨車│        │            │之汽車燃料使用費繳款│
│    │        │        │        │            │書影本              │
└──┴────┴────┴────┴──────┴──────────┘
                                                                       Ａ
